【裁判字號】    92,簡上,108
【裁判日期】    921029
【裁判案由】    給付票款
【裁判全文】
臺灣板橋地方法院民事判決  九十二年度簡上字一○八號
    上  訴  人  甲○○
    訴訟代理人  李後政律師
    複代 理 人  連世昌律師
    被上 訴 人  乙○○
右當事人間請求給付票款事件，上訴人對於中華民國九十二年三月十八日板橋簡易庭
九十一年度板簡字第九二五號第一審判決提起上訴，於中華民國九十二年十月十五日
辯論終結，本院判決如左：
    主      文
上訴駁回。
第二審訴訟費用由上訴人負擔。
    事      實
甲、上訴人方面：
一、聲明：
  （一）原判決廢棄。
  （二）駁回被上訴人在第一審之訴及假執行之聲請。
  （三）確認被上訴人對被上訴人之新臺幣（下同）四十四萬零四百二十元之本票債
        權不存在。
二、陳述：除與原判決記載相同者，茲引用之外，補稱：
  （一）上訴人曾於八十九年十一月初退伍前曾與訴外人龔芳琪討論克緹直銷之經營
        計畫，且提供友人王健鴻等三人及上訴人母親張朱秀慧之身分證影本與龔芳
        琪，但事後因王健鴻等三人均改變心意，不擬參加，上訴人之母也不同意加
        入，上訴人即未再就克緹產品之經銷事與龔芳琪做進一步進行。被上訴人於
        原審所提出之王健鴻等四人之克緹傳消組織申請書均非四人所填寫及簽名，
        有王健鴻等人之切結書可證明，上訴人及王健鴻等人從未見過該申請書，請
        求對該申請書之真偽加以調查。該申請書係龔芳琪及簽證人江培陽所共同偽
        造，利用上訴人所提供之王健鴻等人之身分證影本偽造簽名，矇騙克緹公司
        申請加入及出貨，俟其業績達成後再以上訴人事前所簽之本票及出貨單要求
        上訴人認帳，此種以偽造會員資格，強迫逼人參加行銷之手段實有違正常傳
        銷之行為。
  （二）兩造之間並無消費借貸契約關係存在，上訴人並無授與代理權之事實，被上
        訴人對上訴人之本票債權不存在。
  （三）被上訴人主張委由龔芳琪加入克緹公司成為直銷商，再借款與上訴人，由上
        訴人委託龔芳琪向克緹公司訂貨、取貨及付款，並取貨自行銷售獲利等情，
        純屬被上訴人等一手策劃之詐欺取財行徑，再藉詞上訴人向被上訴人借款未
        償，應償還被上訴人，由上訴人負擔上開貨款，被上訴人因而獲取利益。兩
        造間既無交付借款之事實，借貸契約即未成立，被上訴人據以請求上訴人清
        償，即非有據。
三、證據：除援用第一審所提證據外，補提沈金龍、張朱秀慧、王健鴻切結書、克緹
          傳銷組織參加申請書、李後政律師函等影本為證據。聲請訊問證人沈金龍
          等。
乙、被上訴人方面：
一、聲明：請求駁回上訴。
二、陳述：除與原判決記載相同者，茲引用之外，補稱：訴外人張朱秀慧、沈金龍、
          王健鴻、林志強均於原審出庭作證，稱其均將身分證影本、存摺影本、交
          上訴人使用，其均不知其用途為何。經原審去函克緹公司將全部資料調出
          在卷，上訴人所提之主張均為延滯訴訟，拖延被上訴人權利之實現。本件
          為單純借貸關係，因上訴人不履行債務等語。
三、證據：援用第一審所提證據。
    理      由
一、本件被上訴人起訴主張上訴人於八十九年十一月初向克緹國際貿易股份有限公司
    （以下稱克緹公司）經理級經銷商訴外人龔芳琪表示，願意成為克緹公司之經銷
    商，但無資金可以進貨經營，龔芳琪遂表示被上訴人可以借錢與上訴人供其進貨
    經銷事業，獲得上訴人首肯，由於上訴人表示願從「襄理」級經銷商作起，以獲
    取較高之利潤（紅利、獎金），但要成為「襄理」須旗下有三位「主任」級經銷
    商及連續六個月內取得積分三千點（須進貨達四十二萬元至四十四萬元不等，視
    其所進各類貨品可得之點數而定），故上訴人乃與被上訴人訂定消費借貸之預約
    ，約定由被上訴人借錢予上訴人，並將借貸上訴人之錢交付給訴外人龔芳琪為上
    訴人辦理參加及進貨。至於其旗下須有三位「主任」之部分，則由上訴人提供其
    友人王健鴻、沈金龍、林志強三人之身分證、存摺封面影本，申請加入成為上訴
    人旗下之經銷商。惟訴外人龔芳琪為上訴人辦理成為克緹公司經銷商之手續時，
    始知因上訴人前曾參加為克緹公司之經銷商，後來退出尚未滿半年，不符合再參
    加成為經銷商之資格，故不得參加（參見克緹產品經銷商參加契約影本第十五條
    第七款）。訴外人龔芳琪將上情告知上訴人後，上訴人表示以其母張朱秀慧之名
    義辦理參加，因克緹公司對經銷商之等級規定有「世襲制」，即只要其母成為「
    襄理」，將來即可自母親處承繼「襄理」之等級（參見參加契約第十條第二項）
    。訴外人龔芳琪遂為其母及前開之三名友人辦理參加手續，並由被上訴人為上訴
    人給付其母及三名友人之參加費（即年度服務費），每人一千五百元，合計六千
    元。被上訴人遂將上訴人所須上述參加費（即年度服務費）與應進貨貨款共計四
    十四萬零四百二十元交付訴外人龔芳琪，再由龔芳琪為上訴人以其母及三名友人
    之名義訂貨及付款之日期分別為八十九年十一月二十三日、同年月二十四日、二
    十七日、二十九日及三十日，合計金額為四十四萬零四百二十元。經上訴人確認
    後，始於同年月三十日由上訴人簽發同額之本票及簽署同額之借據，於八十九年
    十一月三十日為上訴人進貨完畢（即達訴外人張朱秀慧成為「襄理」之進貨額；
    參照進貨統一發票影本），使其母取得「襄理」之等級。嗣因上訴人無自己之營
    業處所，故同意將貨品置於其直屬總監之營業處所，亦可利用該處所執行業務，
    被上訴人並向上訴人表示，可自行去領取或委託被上訴人或訴外人龔芳琪代領。
    被上訴人既已依消費借貸預約之約定，將金錢交付與訴外人龔芳琪，兩造間即已
    成立一消費借貸契約，上訴人自應負返還責任。而八十九年十一月間，上訴人尚
    在服兵役，至九十年二月份之農曆新年過完後始退伍。故有關參加其母及三名友
    人參加克緹公司事宜、向被上訴人取款、訂貨及提貨送至上開地址存放，均委由
    訴外人龔芳琪辦理，龔芳琪不克前往提貨時，才委由被上訴人及訴外人龔芳霖領
    取，二人均僅各代領乙次。訴外人龔芳琪為上訴人所提領之貨品（參照貨品照片
    ）目前仍存放於台北市○○路一九九巷十三號之處所。該處係一店面，由克緹公
    司總監江培陽主持。上訴人之母及上訴人之三名友人於克緹公司之組織體系上，
    是位於江培陽之旗下，上訴人既無自己之營業處所，將貨品置於其直屬總監之營
    業處所，亦可利用該處所執行業務。上訴人主張該處所與上訴人毫無關係，顯非
    事實。依克緹產品經銷商參加契約條款第二條所示，「經銷商應持ＶＩＰ卡並依
    ．．．，向本公司訂購所需種類之產品，．．．」，可見須先加入克提公司成為
    經銷商後，始享有向該公司訂貨之權利，足證訴外人龔芳琪係先受上訴人之委任
    ，由上訴人提供其母及三位友人之身分證影本及存摺影本，以該四人名義加入克
    緹公司。倘龔芳琪未受委任，且未與該四人有接觸之情形下，自無法取得該四人
    之身分證及存摺影本辦理入會。然上訴人對於此不利於其之部份均避而不談，顯
    見被上訴人對此部份之所述均為真實。嗣後龔芳琪以上訴人之母及三名友人之名
    義訂貨，有進貨統一發票影本為證；龔芳琪亦確實有陸續交付四十四萬零四百二
    十元予克緹公司，而證人江培陽於鈞院九一年九月二十日庭訊時結證稱，向克提
    公司訂貨，必須先有貨款之交付，該公司才會給予發票及出貨之證言可證。克緹
    公司所出產之產品均為種類物，且各項產品均有其保存期限，貨品買進並非立刻
    或一定在短時間內即可賣出，而客戶所需之特定商品亦不一定有進到貨，故每一
    經銷商間均有相互調貨的習慣，嗣後再予補足即可，使客戶所取得商品不會是已
    生產出廠逾一、兩年，以維持品牌形象，經銷商若無自己之營業處所，常將貨品
    放置於其直屬總監之營業處所，既可利用該處所執行業，且可大家可互通有無，
    換取同價之其他商品，本件龔芳琪已為上訴人進貨，並將貨品放置於其直屬總監
    之營業處所，上訴人可隨時取得其所進之商品，然上訴人對所進商品均置之不理
    ，此乃上訴人不去取貨，而非被上訴人或龔芳琪不給。況龔芳琪陸續交付與克緹
    公司之四十四萬零四百二十元確係由被上訴人所提供，可認龔芳琪與原告間有一
    消費借貸關係之存在，而上訴人簽署與被上訴人間之借據及本票，亦可認係民法
    第三百條之債務承擔，上訴人亦應負債務人之責任。而龔芳琪陸續受領被上訴人
    交付之四十四萬零四百二十元即無法律上之原因而受有利益，致被上訴人受有損
    害，應成立民法第一百七十九條之不當得利。上訴人簽發本票及簽署借據，即為
    民法第三百條之債務承擔，其承擔者為龔芳琪之債務，上訴人亦應負債務人之責
    任。從而被上訴人依消費借貸請求上訴人清償，於法自無不合等語，並提出克緹
    產品經銷商參加契約影本、戶籍謄本影本、統一發票影本、進貨統一發票影本、
    本票影本、借據影本、貨品照片一張、台北市○○路一九九巷十三號店面照片三
    張、江培陽、龔芳琪名片影本、克緹國際貿易股份有限公司六個月組織圖摘錄影
    本、克緹國際貿易股份有限公司六個月組織樹狀概圖、克緹國際貿易股份有限公
    司追溯個人交易紀錄表影本等為證據。而上訴人則抗辯稱：上訴人否認收受被上
    訴人交付之借款，該部分事實自應由被上訴人舉證以實其說；又上訴人之所以於
    八十九年十一月間擬加入所謂克緹公司，簽訂克緹產品經銷商參加契約，純係因
    受被上訴人及其妹龔芳琪（下稱被上訴人等人）之誘惑所致，因當時上訴人並無
    資力支付上開產品貨款，被上訴人等人為達成使上訴人加入，彼等可從中詐財之
    目的，乃佯稱被上訴人等人可借貸上訴人上開貨品之款項，上訴人進貨銷售獲利
    即可清償，進而可以獲利，上訴人不疑有詐，乃簽發借據一紙予被上訴人等人，
    於上開契約簽署，由被上訴人等人發給所謂業務獎金一萬餘元，被上訴人等人聲
    稱可代為辦理加入克緹公司之事，並由被上訴人等人將款項交給克緹公司，克緹
    公司所出貨品則暫由被上訴人等人保管，待上訴人需領貨時再向被上訴人等人領
    取云云。實際上被上訴人並未將款項交給上訴人收受，被上訴人亦未將上開簽約
    資料送交克緹公司，克緹公司亦未出貨予上訴人，被上訴人竟向鈞院起訴請求上
    訴人清償所借款項，被上訴人之行為不無詐欺之嫌，其行為亦非有據。簽約加入
    克緹公司為上訴人，如改由上訴人之母加入，為何未由上訴人之母簽約？又王健
    鴻等三人加入克緹公司成為主任級直銷商均須繳交國民身份證影本及存摺影本，
    為何上訴人之母不必繳交？只須繳交隨手可得之戶籍謄本？而被上訴人提出之銷
    貨發票，提貨人均為被上訴人、龔芳琪、龔芳霖等人，上訴人並未授權彼等提貨
    。被上訴人所稱堆放貨品之處所又為與上訴人無任何關係之台北市○○路一九九
    巷十三號之處所。被上訴人稱有通知上訴人領取，更未舉證以實其說。又上開貨
    品，目前何在？是否被上訴人、龔芳琪等人銷售一空？本件被上訴人主張上訴人
    向其借款，加入克緹公司成為直銷商等情，純屬被上訴人等人一手策劃之詐欺取
    財之行徑，即原告等人先假上訴人之名加入克緹公司（後改以上訴人之母名義加
    入），再由被上訴人等人向克緹公司取貨自行銷售獲利。最後，再藉詞上訴人向
    被上訴人借款未償，應償還被上訴人，由上訴人負擔上開貨款，被上訴人因而獲
    取利益。兩造間既無交付借款之事實，借貸契約即未成立，被上訴人據以請求上
    訴人清償，即非有據。被上訴人於本件訴訟程序進行中，另將上訴人就同一債務
    所簽發之本票，聲請鈞院以九十一年度票字第八一○三號裁定准許強制執行，惟
    查上開本票債權與被上訴人在本案請求上訴人給付之借貸債權，為同一筆債權，
    上訴人已再三主張並未授權原告及其妹龔芳琪、龔芳霖等人向克緹公司購買貨品
    及提貨，復未授權上開人等將其所取回之貨品存放在台北市○○路一九九巷十三
    號之處所，自不須支付任何款項，被上訴人亦無代上訴人支付款項之必要，實際
    上亦未支付款項予克緹公司，則被上訴人既未支付款項予上訴人或任何有權受領
    之人，則性質上屬要物契約之借貸關係尚未能成立，被上訴人與上訴人間復為直
    接當事人，非不得援原因關係之不存在，主張系爭本票債權之不存在，又因被上
    訴人聲請鈞院裁定准予對上訴人強制執行獲准，上訴人有受強制執行之法律上危
    險存在，亟待藉確認之訴以除去此等不安定狀態，乃依法提起反訴，請求確認被
    上訴人對上訴人四十四萬零四百二十元之本票債權不存在等語。
二、本件被上訴人主張上訴人於八十九年十一月間，以其母張朱秀慧、朋友王健鴻、
    沈金龍、林志強等人之名義，委由克緹公司行銷經理級經銷商龔芳琪，申請辦理
    加入為克緹公司之經銷商，並由上訴人之母張朱秀慧擔任襄理級經銷商，另其友
    人王健鴻、沈金龍、林志強等三人為主任級經銷商，並向被上訴人借貸四十四萬
    零四百二十元，由被上訴人交付龔芳琪轉付克緹公司，作為參加費（即年度服務
    費）與應進貨貨款，並經上訴人簽發如附表所示之同額本票及借據各一紙交付被
    上訴人為憑據，惟上訴人迄未清償等情，上訴人雖對於其加入克緹公司擔任經銷
    商，並簽訂克緹產品經銷商參加契約一節並不否認，惟抗辯稱純係受被上訴人及
    其妹龔芳琪之誘惑所致，因當時上訴人並無資力支付上開產品貨款，被上訴人等
    人為達成使上訴人加入，彼等可從中詐財之目的，乃佯稱被上訴人等人可借貸上
    訴人上開貨品之款項，上訴人進貨銷售獲利即可清償，進而可以獲利，上訴人不
    疑有詐，乃簽發借據一紙予被上訴人，實際上被上訴人並未將款項交給上訴人收
    受，亦未將上開簽約資料送交克緹公司，上訴人既未授權被上訴人及其妹龔芳琪
    、龔芳霖等人向克緹公司購買貨品及提貨，復未授權上開人等將其所取回之貨品
    存放在台北市○○路一九九巷十三號之處所，被上訴人迄未舉證證明被上訴人確
    有借貸上訴人四十四萬零四百二十元之事實，本件之借貸關係自難成立，其請求
    上訴人清償應無理由而請求駁回被上訴人之訴，並法提起反訴，請求確認被上訴
    人對上訴人四十四萬零四百二十元之本票債權不存在。經查：
（一）本件上訴人於八十九年十一月間，以其母張朱秀慧、朋友王健鴻、沈金龍、林
      志強之名義，申請辦理加入為克緹公司之傳銷組織，四人剛加入時，均為ＪＤ
      （行銷專員），嗣後張朱秀慧升遷為ＪＭ（行銷襄理─僅為經銷資格未擔任公
      司任何職務），王健鴻、沈金龍、林志強三人升遷ＳＤ（行銷主任─僅為經銷
      資格未擔任公司任何職務），惟四人於九十年四月均因未繳年費而喪失經銷資
      格之事實，有克緹公司九十一年十一月四日克法字第一一○一號、九十二年二
      月二十七日函及函附張朱秀慧、王健鴻、沈金龍、林志強四人由龔芳琪為見證
      人之克緹產品經銷商參加契約、克緹傳銷組織參加申請書、身分證、存摺、張
      朱秀慧獎金之匯款記錄影本各一份在卷可稽，堪予採信。雖上訴人主張簽約加
      入克緹公司如改由上訴人之母加入，為何未由上訴人之母簽約？又王健鴻等三
      人加入克緹公司成為主任級直銷商均須繳交國民身份證影本及存摺影本，為何
      上訴人之母不必繳交？只須繳交隨手可得之戶籍謄本？惟依克緹公司上述第一
      一○一號函所附張朱秀慧、王健鴻、沈金龍、林志強四人克緹產品經銷商參加
      契約、克緹傳銷組織參加申請書、身分證、存摺、張朱秀慧獎金之匯款記錄影
      本各一份，證件齊備，被告抗辯其母張朱秀慧未繳付國民身份證影本及存摺影
      本一節，自屬與事實不符，難予採信。
（二）上訴人對於其加入克緹公司，並簽訂克緹產品經銷商參加契約之事實，並不否
      認，惟抗辯稱當時上訴人無資力支付貨款與參加費，純係受被上訴人及其妹龔
      芳琪之誘惑所致，惟上訴人對於簽發本件本票與借據，始終未加否認，其無資
      力支付貨款與參加費而向被上訴人借貸，俟貨品出售後再予清償乃商場之常事
      ，自難以其無資力支付貨款之理由主張未向被上訴人貸款，況上訴人主張其參
      加克緹公司之經銷商及簽發本票與借據係被被上訴人姊妹所詐欺云云，縱然屬
      實，惟上訴人自八十九年十一月間加入克緹公司為經銷商，並簽發系爭本票與
      借據交付被上訴人，作為憑證，並收取克緹公司發給之獎金，竟未依民法第九
      十三條前段之規定於一年內撤銷所為意思表示，自難以被詐欺之理由而拒付借
      貸之款。況且，上訴人使用其母張朱秀慧之名義加入，據被上訴人之主張乃因
      上訴人前曾參加為克緹公司之經銷商，後來退出尚未滿半年，不符合再參加成
      為經銷商之資格，故不得以其名義參加，上訴人對被上訴人此一抗辯並不爭執
      ，則上訴人既然於此之前即曾參加克緹公司之經銷體系，對於克緹公司經銷商
      之交易狀況應甚為明瞭，上訴人所謂遭被上訴人及其妹龔芳琪詐欺云云，顯與
      常情不符，自非可採。
（三）按消費借貸之金錢，不以直接交付借用人本人為必要，其依借用人之指示交付
      第三人，亦發生交付之效力。有最高法院九十一年度台上字第一○四一號判決
      可參。本件上訴人之母及友人等人加入克緹公司後，分別於八十九年十一月二
      十三日、同年月二十四日、二十七日、二十九日及三十日訂貨，貨物價款共計
      四十四萬零四百二十元，有被上訴人所提出之進貨統一發票影本為證據，並經
      克緹公司回復原審之信函內所示：「張朱秀慧等四人號參加後，均曾向本公司
      訂貨，惟付款方式除部份為現金外，另由乙○○、龔芳霖及曾慶祥等三人以信
      用卡方式簽帳支付。」（克緹公司九十二年二月二十七日函說明貳、二，附於
      原審卷第一九四頁），被上訴人主張己將上訴人所須上述參加費（即年度服務
      費）與應進貨貨款共計四十四萬零四百二十元交付克緹公司之事實，當堪認定
      ，而前述款項既然係為上訴人而支付與克緹公司，則自已發生交付之效力，上
      訴人主張系爭借款係，並未交付上訴人一節，雙方之消費借貸關係尚未成立一
      節，自無可採。
（四）上訴人又主張訴外人龔芳琪購買克緹公司產品並未獲得上訴人授權，上訴人不
      知龔芳琪曾於上開期日向克緹公司購買產品之事實，龔芳琪向克緹公司購買貨
      物之行為對上訴人自不發生效力等語。惟查，上訴人於八十八年二月間入伍當
      兵，至九十年二月退伍，其於八十九年十一月，以其母張朱秀慧、與朋友王健
      鴻、沈金龍、林志強之名義，申請辦理加入為克緹公司之傳銷組織，其加入傳
      銷組織時尚在尚在服兵役，而上訴人既已加入為克緹公司之經銷商，自應為傳
      銷行為，上訴人服兵役期間，無法親自處理，被上訴人主張有關其母及三名友
      人參加克緹公司事宜、向被上訴人取款、訂貨及提貨送至上開地址存放，均委
      由訴外人龔芳琪辦理，而據上訴人所自認，訴外人龔芳琪當時乃上訴人之女友
      由龔芳琪為上訴人處理相關事宜，尚非違背常情，被上訴人此部分主張自屬可
      以採信。又龔芳琪於為上訴人向克緹公司購買貨物後，將所提領之貨物存放於
      台北市○○路一九九巷十三號由克緹公司總監即上訴人等之上司江培陽主持之
      店舖，亦經證人江培陽於原審到庭證述屬實，而張朱秀慧、王健鴻因龔芳琪代
      理訂貨、提貨，並分別獲取銷售獎金，業經克緹公司直接匯入上訴人指定之帳
      戶之事實，亦為上訴人所不否認，而被上訴人乙○○與張朱秀慧等雖同屬龔芳
      琪之下線，但無上下線之隸屬關係，故被上訴人乙○○無法領得張朱秀慧等四
      人銷售行為之獎金（參照克緹公司九十二年二月二十七日函說明貳、四），上
      訴人主張訴外人龔芳琪代理上訴人向克緹公司購買產品並未獲得上訴人授權一
      節，尚無可採。
（五）故被上訴人主張上訴人向其借款，用以向訴外人克緹公司購買欲經銷之貨物，
      且係以其母及友人之名義向克緹公司申請參加經銷體系，而訴外人龔芳琪業已
      代上訴人向克緹公司購買貨物，並由上訴人確認其金額，已由被上訴人代為墊
      付價金與克緹公司等事實，當與事實相符，應屬可採。
三、綜上所述，本件上訴人向被上訴人借貸四十四萬零四百二十元，同時簽發借據與
    如附表所示之本票各一紙交被上訴人收執，已如前述，上述二種債權憑證型式固
    然不同，惟所表彰之實質債權乃屬同一，債權人即被上訴人自可選擇行使，在被
    告尚未清償以前，該二種債權憑證仍然有效，從而，被上訴人依消費借貸之法律
    關係請求上訴人給付借款及其約定遲延利息，為有理由，應予准許。又被上訴人
    陳明願供擔保請准宣告假執行，核無不合，爰酌定相當之擔保金准許之。上訴人
    提起反訴，請求確認被上訴人對上訴人四十四萬零四百二十元之本票債權不存在
    為無理由，應予駁回。是則，原審判命上訴人如數給付，及依聲請宣告假執行，
    並駁回上訴人之反訴，並無違誤，上訴意旨指摘原判決不當，求予廢棄改判，為
    無理由，應予駁回其上訴。
四、本件事證已臻明確，上訴人聲請訊問之證人已於原審到庭作證，而其聲請調查之
    申請書等證據，亦已於原審提出，並無重複調查之必要，另兩造其餘主張及攻擊
    防禦方法與證據，經本院斟酌後，與本件判決結果已不生影響，故不一一論列，
    附此敘明。
五、結論：本件上訴為無理由，依民事訴訟法第四百三十六條之一第三項、第四百四
    十九條第一項、第七十八條、第八十五條第一項前段，判決如主文。
中      華      民      國    九十二    年      十      月    二十九    日
                                臺灣板橋地方法院民事第一庭
~B審判長法  官  許  瑞  助
~B      法  官  黃  信  滿
~B      法  官  許  瑞  東
右正本證明與原本無異
不得上訴
中      華      民      國    九十二    年      十      月    二十九    日
~B      法院書記官  陳淑芳
~F0
~T32
┌──────────────────────────────────────────────────┐
│附表：                                              九十二年度簡上字第一○八號                      │
├──┬────┬──────────┬──────────┬──────────┬─────────┤
│編號│發 票 人│ 發      票      日 │ 到      期      日 │金      額（新臺幣）│本  票  號  碼    │
├──┼────┼──────────┼──────────┼──────────┼─────────┤
│ １ │甲 ○ ○│八十九年十一月三十日│八十九年十一月三十日│肆拾肆萬零肆佰貳拾元│ＣＨ0000000│
└──┴────┴──────────┴──────────┴──────────┴─────────┘


司法院資訊處製作；財團法人民間司法改革基金會備份。
